---
output: github_document
---

<!-- README.md is generated from README.Rmd. Please edit that file -->

```{r, include = FALSE}
knitr::opts_chunk$set(
  collapse = TRUE,
  comment = "#>",
  fig.path = "man/figures/README-",
  out.width = "100%"
)
```

# geoperu

<!-- badges: start -->
[![Lifecycle: experimental](https://img.shields.io/badge/lifecycle-experimental-orange.svg)](https://lifecycle.r-lib.org/articles/stages.html#experimental)
[![CRAN status](https://www.r-pkg.org/badges/version/geoperu)](https://CRAN.R-project.org/package=geoperu)
<!-- badges: end -->

El paquete geoperu proporciona una interfaz conveniente para acceder a conjuntos de datos espaciales oficiales de Perú directamente desde R. Estos datos son recopilados del Instituto Nacional de Estadística e Informática (INEI) de Perú.

## Instalación

Puedes instalar la versión de desarrollo de `geoperu` de la siguiente manera:

``` r
pak::pak("PaulESantos/geoperu")
```

Este acceder a la informacion espacial de los distritos de cualquier provincia del
Peru puedes usar la funcion `get_prov_sf()`

```{r example}
library(geoperu)
cusco_sf <- geoperu::get_prov_sf("CUSCO")
cusco_sf

prov_sf <- geoperu::get_prov_sf(c("ANTA", "Urubamba", "calca"))
prov_sf
```

