---
output: github_document
---

<!-- README.md is generated from README.Rmd. Please edit that file -->

```{r, include = FALSE}
knitr::opts_chunk$set(
  collapse = TRUE,
  comment = "#>",
  fig.path = "man/figures/README-",
  out.width = "100%"
)
```

# geoperu

<!-- badges: start -->
[![Lifecycle: experimental](https://img.shields.io/badge/lifecycle-experimental-orange.svg)](https://lifecycle.r-lib.org/articles/stages.html#experimental)
[![CRAN status](https://www.r-pkg.org/badges/version/geoperu)](https://CRAN.R-project.org/package=geoperu)
<!-- badges: end -->

El paquete geoperu proporciona una interfaz conveniente para acceder a conjuntos de datos espaciales oficiales de Perú directamente desde R. Estos datos son recopilados del Instituto Nacional de Estadística e Informática (INEI) de Perú.

## Instalación

Puedes instalar la versión de desarrollo de `geoperu` de la siguiente manera:

``` r
pak::pak("PaulESantos/geoperu")
```

Para acceder a la información espacial de los distritos de cualquier provincia del Perú, puedes utilizar la función `get_prov_sf()`.

```{r example}
library(geoperu)
cusco_sf <- geoperu::get_prov_sf("CUSCO")
cusco_sf

prov_sf <- geoperu::get_prov_sf(c("ANTA", "Urubamba", "calca"))
prov_sf
```

Para visualizar la información geoespacial recuperada con la función get_prov_sf() del paquete geoperu, puedes utilizar diversas herramientas en R. Una opción común es utilizar la librería ggplot2 junto con la funcionalidad de visualización de objetos sf.

Aquí tienes un ejemplo básico de cómo visualizar los datos:

```{r}
library(ggplot2)
prov_sf |> 
  ggplot() +
  geom_sf() +
  theme_bw()

```
Puedes personalizar el gráfico agregando capas adicionales, ajustando los estilos y agregando etiquetas según tus necesidades específicas.
